【裁判字號】    95,訴,4005
【裁判日期】    951206
【裁判案由】    毒品危害防制條例
【裁判全文】
臺灣高雄地方法院刑事判決              95年度訴字第4005號
公  訴  人  臺灣高雄地方法院檢察署檢察官
被      告  甲○○
上列被告因違反毒品危害防制條例案件，經檢察官提起公訴（95
年度毒偵字第7797號），嗣因被告就被訴事實為有罪之陳述，經
本院告知簡式審判程序意旨，並聽取公訴人及被告意見後，本院
合議庭裁定由受命法官獨任依簡式審判程序審理，判決如下：
    主  文
甲○○施用第一級毒品，累犯，處有期徒刑捌月，扣案殘留第一
級毒品海洛因之注射針筒壹支，沒收銷燬之。
    事  實
一、甲○○曾因違反肅清煙毒條例案件，經臺灣高等法院高雄分
    院以民國87年度上易字第958 號於87年5 月19日判處有期徒
    刑1 年確定；又因竊盜案件，經本院以87年度易字第5359號
    於88年3 月29日判處有期徒刑10月確定；再因偽造文書案件
    ，經本院以88年度易字第3808號於89年9 月5 日判處有期徒
    刑3 月確定，經入監就上開有期徒刑執行後，於90年9 月15
    日縮短刑期執行完畢。
二、甲○○前因施用毒品案件，經本院裁定送觀察勒戒，因認有
    繼續施用傾向，經本院以88年度毒聲字第1879號裁定令入戒
    治處所施以強制戒治1 年，再經本院以88年度毒聲字第6975
    號裁定停止強制戒治，所餘期間付保護管束，於89年3 月7
    日保護管束期滿未經撤銷，以已執行完畢論，經臺灣高雄地
    方法院檢察署檢察官以89年度戒毒偵字第337 號為不起訴處
    分確定。再因施用毒品案件，經本院以91年度毒聲字第1731
    號裁定施以強制戒治，於92年7 月6 日執行完畢釋放；且經
    提起公訴，經本院以91年度訴字第1995號於91年10月18日判
    處有期徒刑10月確定，於92年7 月7 日入監執行後，於93年
    5 月2 日縮短刑期執行完畢。
三、詎甲○○猶不知悛悔，竟於前開強制戒治執行完畢釋放後5
    年內，基於施用第一級毒品海洛因之犯意，於95年9 月23日
    7 時許，在其位於高雄市鼓山區○○○路403 之9 號4 樓住
    處內，以將海洛因摻水置入注射針筒內注射之方式，非法施
    用第一級毒品海洛因1 次。嗣於95年9 月23日9 時10分許，
    在上開住處為警查獲，並經其同意後採尿送驗，始查悉上情
    ，另扣得甲○○所有、供其施用第一級毒品海洛因所用之殘
    留第一級毒品海洛因之注射針筒1 支。
四、案經高雄市政府警察局左營分局報請台灣高雄地方法院檢察
    署檢察官偵查起訴。
    理  由
一、本件被告甲○○係違反毒品危害防制條例第10條第1 項之施
    用第一級毒品罪，其法定刑俱為死刑、無期徒刑、最輕本刑
    為3 年以上有期徒刑以外之罪，於準備程序進行中，被告就
    被訴事實為有罪之陳述，由受命法官告知簡式審判程序之要
    旨並聽取其與公訴人之意見，經被告同意適用簡式審判程序
    後，本院合議庭亦認無不得或不宜改依簡式審判程序進行之
    處，爰依刑事訴訟法第273 條之1 第1 項、第284 條之1 規
    定，裁定本件由受命法官獨任進行簡式審判程序，合先敘明
    。
二、事實認定
  (一)上揭事實，經被告於本院準備及審理程序中坦承不諱；且其
    尿液經送檢驗，呈嗎啡陽性反應，有尿液送驗代碼姓名對照
    管制表及高雄市立凱旋醫院95年9 月29日濫用藥物尿液檢驗
    報告各1 件（見偵查卷第29頁）在卷可稽；另扣得被告所有
    供其施用第一級毒品海洛因所用之注射針筒1 支可資佐證，
    且該物品經送請檢驗，呈現第一級毒品海洛因陽性反應，有
    高雄市立凱旋醫院95年12月1 日檢驗鑑定書1 份（見本院卷
    ）在卷可參，足徵被告之自白核與事實相符，堪予採信。
  (二)另被告前因施用毒品案件，經本院裁定送觀察勒戒，因認有
    繼續施用傾向，經本院以88年度毒聲字第1879號裁定令入戒
    治處所施以強制戒治1 年，再經本院以88年度毒聲字第6975
    號裁定停止強制戒治，所餘期間付保護管束，於89年3 月7
    日保護管束期滿未經撤銷，以已執行完畢論，經臺灣高雄地
    方法院檢察署檢察官以89年度戒毒偵字第337 號為不起訴處
    分確定。再因施用毒品案件，經本院以91年度毒聲字第1731
    號裁定施以強制戒治，於92年7 月6 日執行完畢釋放之事實
    ，有臺灣高等法院被告前案紀錄表1 份在卷可按。基上，被
    告於強制戒治執行完畢釋放後5 年內有再犯本件施用毒品之
    情事，亦堪認定。
  (三)職是，本件事證明確，被告犯行堪予認定。
三、按海洛因為毒品危害防制條例第2 條第2 項第1 款所明定之
    第一級毒品，核被告所為，其施用海洛因之犯行，係犯同條
    例第10條第1 項之施用第一級毒品罪。被告持有海洛因後進
    而施用，其持有之低度行為，應為施用之高度行為吸收，不
    另論罪。又被告曾因違反肅清煙毒條例案件，經臺灣高等法
    院高雄分院以87年度上易字第958 號於87年5 月19日判處有
    期徒刑1 年確定；又因竊盜案件，經本院以87年度易字第53
    59號於88年3 月29日判處有期徒刑10月確定；再因偽造文書
    案件，經本院以88年度易字第3808號於89年9 月5 日判處有
    期徒刑3 月確定，經入監就上開有期徒刑執行後，於90 年9
    月15日縮短刑期執行完畢；再因施用毒品案件，經本院以91
    年度訴字第1995號於91年10月18日判處有期徒刑10月確定，
    於92年7 月7 日入監執行後，於93年5 月2 日縮短刑期執行
    完畢等情，此有臺灣高等法院被告前案紀錄表1 份附卷可稽
    ，其於5 年以內再故意犯本件有期徒刑以上之罪，應依刑法
    第47條之規定，論以累犯，並加重其刑。爰審酌被告前因施
    用毒品案件，迭經觀察、勒戒及強制戒治後，竟再為本件施
    用毒品犯行，足見其惡習已深，且戒絕毒癮之意志不堅，未
    能體悟施用毒品對自己、家人造成之傷害及社會之負擔，自
    屬可議；惟念其於犯後能坦承犯行，態度尚稱良好，及施用
    毒品本質上係屬戕害自身健康之行為，尚未直接危害他人，
    反社會性之程度應屬較低，及其施用次數尚非多等一切情狀
    ，量處如主文所示之刑。此外，扣案殘留第一級毒品海洛因
    之注射針筒1 支，送請檢驗均呈現第一級毒品海洛因陽性反
    應，已於前述，則該物品與其內殘餘之第一級毒品海洛因無
    法析離，應將之同視為第一級毒品海洛因，從而上開物品不
    問屬於犯人與否，應依毒品危害防制條例第18條第1 項前段
    規定，沒收銷燬之。
據上論斷，應依刑事訴訟法第273 條之1 第1 項、第284 條之1
、第299 條第1 項前段，毒品危害防制條例第10條第1 項、第18
條第1 項前段，刑法第11條前段、第47條，判決如主文。
中    華    民    國    95    年    12    月     6    日
                  刑事第十五庭  法  官  洪乙心
以上正本證明與原本無異。
如不服本判決，應於收受送達後10日內向本院提出上訴書狀。
中    華    民    國    95    年    12    月     6    日
                                書記官  吳良美
附錄本判決論罪科刑之法條：
毒品危害防制條例第10條
施用第一級毒品者，處 6 月以上 5 年以下有期徒刑。
施用第二級毒品者，處 3 年以下有期徒刑。


司法院資訊處製作；財團法人民間司法改革基金會備份。
